臺北高等行政法院判決　　　　　　　　　　　　　　八十九年度訴字第二三八八號
　　　　　　　　　　　　　　　.
　　原　　　告　甲○○
　　被　　　告　勞工保險局
　　代　表　人　廖碧英總經理.
　　訴訟代理人　乙○○
　　　　　　　　丙○○
右當事人間因勞保事件，原告不服行政院勞工委員會中華民國八十九年九月十九日台
八十九勞訴字第○○四九一八一號訴願決定，提起行政訴訟。本院判決如左：
　　主  文
原告之訴駁回。
訴訟費用由原告負擔。
　　事  實
一、事實概要：
    緣原告甲○○以離職退保後，於民國（以下同）八十八年二月二日檢送台灣省慢
    性病防治局八十八年一月二十日開具之勞工保險殘廢診斷書、塵肺症診斷書及Ｘ
    光片向被告申請殘廢給付，並經被告函請複檢，補送三軍總醫院附設民眾診療服
    務處複檢後八十八年四月二十七日開具之塵肺症診斷書及勞工保險殘廢診斷書等
    資料。案經被告八十八年五月二十八日依「勞工保險塵廢症障害等級廢功能損失
    程度審定標準」附註之具體審核標準審查結果，以原告殘廢程度符合勞工保險條
    例第五十三條附表二即勞工殘廢給付標準表第五十二項第十二等級，乃按該等級
    加給百分之五十核發一五○日職業病殘廢給付計新台幣（以下同）十萬九千五百
    十五元。原告不服，主張被告應發給第四十七項第七等級職業病殘廢給付四四○
    日，加給百分之五十為六六○日，向勞工保險監理委員會申請審議，遭該會八十
    八年十月二十七日保監審字第二八六一號審定書駁回，原告不服，提起訴願，
    經行政院勞工委員會於八十九年九月十九日以台八十九勞訴字第○○四九一八一
    號訴願決定書，為駁回訴願之決定，原告仍不甘服，遂向本院提起行政訴訟。
二、兩造聲明：
　(一)原告聲明求為判決：
    訴願決定及原處分均撤銷。
　(二)被告聲明求為判決：
    原告之訴駁回，訴訟費用由原告負擔。
三、兩造之爭點：
    被告就塵肺症案件核定為第五十二項第十二等級，有無不當？
　(一)原告主張之理由：
    原告向被告投保從事煤礦挖煤工作三十四年餘，因礦區內粉塵致呼吸困難，離職
    退保後經醫院專科醫師診斷發現罹患塵肺症，依據勞工保險條例第十九條及第五
    十四條之規定，於八十八年二月二日檢據申請職業病殘廢給付，且原告因罹患塵
    肺症致身體遺存嚴重障害，永遠不能復原，經台灣省慢性病防治局八十八年一月
    二十日開具之診斷證明書及三軍總醫院開具診斷書證明為：第二型、第三症度，
    故應符合勞工保險殘廢給付標準表第四十七項第七等級，核發六六○日之給付。
    惟被告卻審定原告殘廢程度符合勞工保險條例第五十三條之附表二即勞工殘廢給
    付標準表第五十二項第十二等級，乃按該等級核發一五○日職業病殘廢給付，顯
    然不當。而原告罹患塵肺症係無藥可治、永久不能復原之絕症，目前仍長期靠藥
    物治療，亦有台北縣雙溪鄉衛生所出具診斷書在卷可按，請判決如原告訴之聲明
    云云。
  (二)被告主張之理由：
    1.依勞工保險條例第五十四條第一項規定：「被保險人因職業傷害或罹患職業病
      ，經治療終止後，如身體遺存障害適合殘廢給付標準表規定之項目，並經保險
      人自設或特約醫院診斷為永久殘廢者，依同表規定之殘廢等級及給付標準，增
      給百分之五十，一次請領殘廢補償費。」又依勞工保險殘廢給付標準表之胸腹
      部臟器障害系列附註二規定，胸腹部臟器障害等級之審定：胸腹部臟器機能遺
      存障害，須將症狀綜合衡量，永久喪失勞動能力與影響其日常生活活動或社會
      生活活動之狀況及需他人扶助之情形，比照精神、神經障害等級審定基本原則
      ，綜合審定其等級。附註四規定「塵肺症」障害等級之審定：塵肺症障害亦應
      按照前述「胸腹部臟器障害」等級審定之原則，審定其等級。其中「胸腹部臟
      器機能遺存顯著障害，終身衹能從事輕便工作者」係屬第四十七障害項目第七
      殘廢等級，給付四四○日，「胸腹部臟器遺存障害者」係屬第五十二障害項目
      第十二殘廢等級，給付一○○日。附註六規定：「胸腹部臟器遺存障害者」係
      指胸腹部遺存機能障害，致工作上確有明顯之阻害而由醫學上可予證明者。及
      同條例施行細則第八十條規定：「本條例第五十五條及勞工保險殘廢給付標準
      表未規定之事項，得由中央主管機關補充規定之。」。復依行政院勞工委員會
      八十八年五月七日台八八勞保二字第○二○五○五號函補充、增列勞工保險殘
      廢給付項目，附表二「勞工保險塵肺症障害等級肺功能損失程度審定標準」附
      註規定：「塵肺症診斷第二症度以上者，塵肺症肺功能損失程度依下列標準審
      定：符合FVC：六十─七十九％、FEV1：六十─七十九％、FEV1/ FVC：六十─
      七十四％、DLCO：六十─七十九％、VO2MAX：二○─二五ML/KG.MIN， 按勞工
      保險殘廢給付標準第五十二障害項目胸腹部臟器遺存障害者，給付第十二殘廢
      等級。．．．」。本件原告以其離職退保後罹患塵肺症申請職業病殘廢給付，
      並檢送台灣省慢性病防治局八十八年一月二十日開具之殘廢診斷書、塵肺症診
      斷書及其胸部Ｘ光片為證，嗣經被告請原告前往三軍總醫院附設民眾診療服務
      處重作肺功能測試，依測試結果，被告據以核定原告所患符合首揭標準表第五
      十二項第十二等級，乃按該等級加給百分之五十核發一五○日職業病殘廢給付
      ，揆諸首揭規定並無不合。
    2.有關被告及勞工保險監理委員會特約醫師之審查意見：
      原告雖訴稱，其經醫師鑑定為塵肺症第三症度，應屬第四十七項第七等級殘廢
      云云，惟據前開三軍總醫院附設民眾診療服務處八十八年四月二十七日出具之
      塵肺症診斷書，原告肺功能檢查之數據為：FEV1：二○八○ＣＣ，FEV1/FVC：
      八十．五％， FVC：八十．三％，依重測結果，應屬前揭「勞工保險塵肺症障
      害等級肺功能損失程度審定標準」之第五十二項第十二等級，且據被告及勞工
      保險監理委員會專業醫師審查均認，依原告胸部Ｘ光片及肺功能測試，判定原
      告所患為第二（三）症度塵肺症，符合第五十二項第十二等級。復依前開法令
      規定，塵肺症障害等級之審定，應按照「胸腹部臟器障害」等級審定之原則而
      審定，並須依各種檢查方式檢定。症度之區分基準，祗係塵肺症審定為職業病
      之基準，故規定被審定為第二症度以上者，始為勞工保險職業病，其殘廢給付
      之等級及標準，仍須依上開綜合審定原則並就肺功能損失程度之臨床症狀而審
      定之。故雖同為塵肺症患者，惟因塵肺症分布密度、塵肺症度及心肺功能檢查
      結果等均不同，給付等級自有差異。
    3.退保後塵肺症殘廢給付之特殊性─法律外之政策開放及數量龐大：
      (1)按勞工保險條例第十九條第一項之規定，被保險人或其受益人，於保險效力
        開始後，停止前發生保險事故者，得依本條例規定，請領保險給付。而職業
        病殘廢給付保險事故之日，依勞工保險條例第五十四條規定，係被保險人治
        療終止審定成殘或領取職業傷病給付期滿，經診斷為永久不能復原之日，本
        批塵肺症殘廢給付案件之被保險人，其審定成殘之日期均在其退保之後，揆
        諸首揭勞工保險條例第十九條第一項規定，原屬退保後之事故，不得請領保
        險給付。
      (2)又本批請領退保後殘廢給付之被保險人均已請領老年給付，按老年給付所補
        償者，係勞工因退保後未從事勞動之損失，而殘廢給付所補償者，則係被保
        險人因殘廢而喪失或減損勞動力之損失，退保後殘廢給付所保障者，自係被
        保險人退保後因殘廢而喪失或減損勞動力之損失，後者（喪失或減損勞動力
        之損失）範圍應為前者（未從事勞動之損失）所涵蓋（勞動力減損小於未從
        事勞動之損失，勞動力喪失則等同於未從事勞動之損失，此由勞工保險條例
        第二十一條之一規定被保險人因殘廢不能繼續從事工作，而同時具有請領殘
        廢給付及老年給付條件者，僅得擇一請領殘廢給付或老年給付可見），是二
        者保障之目的相同，又大法官會議釋字第三一○號解釋業已闡明被保險人請
        領老年給付者，不應重複請領傷病給付，則揆諸該號解釋之意旨並舉輕明重
        ，保險人請領老年給付者，自亦不得請領殘廢給付（至被保險人如於退保後
        繼續工作再加入職災保險，於發生職業災害時自得基於職災保險被保險人之
        身分請領職災保險給付，此與退保後塵肺症之殘廢給付尚有差異）。綜上，
        如以勞工保險條例第十九條第一項規定或殘廢給付之性質而論，被保險人退
        保後均不得領取本案之殘廢給付。
      (3)惟行政院勞工委員會為強化對勞工之保障，特別以八十七年十一月五日台八
        十七勞保三字第○五○二○七號函頒布被保險人因保險期間罹患疾病，於離
        職退保後經診斷確定為職業病者，得請領職業災害保險殘廢給付之相關規定
        ，此項政策開放實施後，被告已受理三萬九千多件退保後塵肺症殘廢給付申
        請案件，以其政策性開放及數量龐大之特殊性，如核定不當，其弊之一端則
        為此項特別嘉惠勞工之政策未能貫徹，一端則係嚴重違反勞工保險條例、不
        符勞保有限資源之分配正義並影響勞保財務結構甚鉅，是其影響均屬深遠，
        非僅關個案之得失，故被告核定皆敬慎為之，力求妥適。綜上，請判決駁回
        原告之訴等語。
　　理  由
一、按「被保險人因職業傷害或罹患職業病，經治療終止後，如身體遺存障害，適合
    殘廢給付標準表規定之項目，並經保險人自設或特約醫院診斷為永久殘廢者，依
    同表規定之殘廢等級及給付標準，增給百分之五十，一次請領殘廢補償費。被保
    險人領取職業傷病給付期滿，尚未痊癒，如身體遺存障害，適合殘廢給付標準表
    規定之項目，並經保險人自設或特約醫院診斷為永不能復原者，得比照前項規定
    辦理。」勞工保險條例第五十四條定有明文。又依勞工保險殘廢給付標準表胸腹
    部臟器障害系列附註二規定，胸腹部臟器障害等級之審定：胸腹部臟器機能遺存
    障害，須將症狀綜合衡量，永久喪失勞動能力與影響其日常生活活動或社會生活
    活動之狀況及需他人扶助之情形，比照精神、神經障害等級審定基本原則，綜合
    審定其等級。附註四規定，「塵肺症」障害等級之審定：塵肺症障害亦應按照前
    述「胸腹部臟器障害」等級審定之原則，審定其等級。其中「胸腹部臟器機能遺
    存顯著障害，終身祇能從事輕便工作者。」係屬第四十七障害項目第七殘廢等級
    ，給付標準四四○日。「胸腹部臟器遺存障害者」係屬第五十二障害項目第十二
    殘廢等級，給付標準一○○日。附註六規定：「胸腹部臟器遺存障害者」係指胸
    腹部遺存機能障害，致工作上確有明顯之阻害而由醫學上可予證明者，如膀就括
    約肌變化所致之尿失禁或肛門括約肌不全（因斷裂等）所致之大便失禁者，適用
    第五十二項第十二級．．．。再依同條例第三十四條附表即勞工保險職業病種類
    表中第八類第一項之職業病名稱為塵肺症，該表之備註一勞工保險塵肺症審定準
    則，另以表定之。二粉塵作業範圍及塵肺症合併症之範圍，由中央主管機關訂之
    。另依勞工保險塵肺症審定準則規定：「一．．．二塵肺症症度區分基準：（從
    事粉塵作業之被保險人，依其塵肺檢定檢查之結果，依左表所列區分為第一症度
    至第四症度，依此區分，被審定為第二症度以上者，為勞工保險職業病）。．．
    ．三勞工保險塵肺症之檢定，依左列各項檢查之施行審定之：(一)Ｘ光攝影檢查（
    全胸部直接或特殊攝影者）。(二)粉塵作業經歷調查。(三)胸部臨床檢查。(四)結核精
    密檢查．．．(五)心肺功能檢查．．．(六)其他檢查．．．。」復依行政院勞工委員
    會八十七年十一月五日台八十七勞保三字第○五○二○七號函所檢送勞保被保險
    人離職退保後經診斷確定罹有職業病者請領職業災害保險給付作業處理原則規定
    ：「(一)給付對象：勞保被保險人因保險期間罹患疾病，於離職退保後經診斷確定
    為職業病者。(二)給付項目：職業災害保險殘廢給付。(三)職業病給付之種類：勞工
    保險職業病種類表所列及本會核定增列之職業病。．．．(五)殘廢給付之核給：1.
    原無領取殘廢給付之離職退保後始診斷確定罹有職業病之原勞保被保險人，依勞
    工保險條例相關規定核給。．．．」復依行政院勞工委員會八十八年五月七日台
    八十八勞保二字第○二○五○五號函補充、增列勞工保險殘廢給付項目，附表二
    「勞工保險塵肺症障害等級肺功能損失程度審定標準」附註規定，塵肺症診斷第
    二症度以上者，塵肺症功能損失程度依下列標準審定，符合 FVC：六十─七十九
    ％、FEV1：六十─七十九％、FEV1/ FVC：六十─七十四％、 DLCO：六十─七十
    九％、VO2MAX：二○─二五ML/KG.MIN， 按勞工保險殘廢給付標準第五十二項「
    胸腹部臟器遺存障害者。」發給第十二等級給付；符合FVC：五十一─五十九％
    、FEV1：四十一─五十九％、FEV1/FVC：五十一─五十九％、DLCO：四十一─五
    十九％、VO2MAX：十五─二○ML/KG.MIN， 按勞工保險殘廢給付標準表第四十七
    項「胸腹部臟器機能遺存顯著障害，終身祇能從事輕便工作者，發給第七級給付
    ；符合FVC：四十一─五十％、FEV1：三十一─四十％、 FEV1/FVC：四十一─五
    十％、DLCO：三十一─四十％，按勞工保險殘廢給付標準表第四十六項「胸腹部
    臟器機能遺存顯著障害，終身不能從事工作者。」發給第三等級給付。．．．註
    ：1.FEV1：第一秒分時肺活量。 2.FVC：用力肺活量。3.DLCO：氣體交換，肺瀰
    散功能。4.VO2MAX：最高耗氧量。5.上開標準參考美國醫學會、美國胸腔醫學會
    肺部障害分類及我國內政部殘障鑑定手冊。6.塵肺症必需Ｘ光確認為第二症度以
    上者，可依肺功能標準確實描述臨床症狀並註明符合殘廢給付之等級。至行政院
    勞工委員會八十八年八月四日台八十八勞保三字第○○三三二○九號函僅就前揭
    行政院勞工委員會八十八年五月七日台八八勞保二字第○二○五○五號函補充之
    標準表酌作文字調整，將原標準表之「塵肺症症度診斷為第二症度以上者」從第
    五十二項障害項目一欄調至附註欄，以杜疑義，二者實質內容未有差異。
二、本件原告已離職退保後，於民國八十八年二月二日檢送台灣省慢性病防治局八十
    八年一月二十日開具之勞工保險殘廢診斷書、塵肺症診斷書及Ｘ光片向被告申請
    殘廢給付，並經被告函請複檢，補送三軍總醫院附設民眾診療服務處複檢後八十
    八年四月二十七日開具之塵肺症診斷書及勞工保險殘廢診斷書等資料。案經被告
    八十八年五月二十八日依「勞工保險塵廢症障害等級廢功能損失程度審定標準」
    附註之具體審核標準審查結果，以原告殘廢程度符合勞工保險條例第五十三條附
    表二即勞工殘廢給付標準表第五十二項第十二等級，乃按該等級加給百分之五十
    核發一五○日職業病殘廢給付計十萬九千五百十五元。原告不服，主張被告應發
    給第四十七項第七等級職業病殘廢給付四四○日，加給百分之五十為六六○日，
    向勞工保險監理委員會申請審議，遭該會八十八年十月二十七日保監審字第二
    八六一號審定書駁回，原告不服，提起訴願，經行政院勞工委員會於八十九年九
    月十九日以台八十九勞訴字第○○四九一八一號訴願決定書，為駁回訴願之決定
    ，原告仍不甘服，提起本件行政訴訟。茲就本件爭點敘述如下：
  (一)經查，依勞工保險條例第十九條第一項之規定，被保險人或其受益人，於保險效
    力開始後，停止前發生保險事故者，得依本條例規定，請領保險給付。而職業病
    殘廢給付保險事故之日，依勞工保險條例第五十四條規定，係被保險人治療終止
    審定成殘或領取職業傷病給付期滿，經診斷為永久不能復原之日。原告係塵肺症
    殘廢給付之被保險人，其審定成殘之日期均在其退保之後，揆諸首揭勞工保險條
    例第十九條第一項規定，原屬退保後之事故，不得請領保險給付。按老年給付所
    補償者，係勞工因退職未能獲取薪資所為之給付，即退保後未從事勞動之損失；
    殘廢給付所補償者，則係被保險人因殘廢不能工作，致未能取得原有薪資所為之
    給付，即因殘廢而喪失或減損勞動力之損失；退保後殘廢給付所保障者，係被保
    險人退保後因殘廢而喪失或減損勞動力之損失，二者性質相同，殘廢給付範圍應
    為老年給付所涵蓋。蓋勞動力減損小於未從事勞動之損失，勞動力喪失則等同於
    未從事勞動之損失，此由勞工保險條例第二十一條之一規定被保險人因殘廢不能
    繼續從事工作，而同時具有請領殘廢給付及老年給付條件者，僅得擇一請領殘廢
    給付或老年給付可見，是二者保障之目的亦相同。司法院釋字第三一○號解釋業
    已闡明被保險人請領老年給付者，不應重複請領傷病給付，則揆諸該號解釋之意
    旨並舉輕明重，被保險人請領老年給付者，自亦不得請領殘廢給付。至被保險人
    如於退保後繼續工作再加入職災保險，於發生職業災害時自得基於職災保險被保
    險人之身分請領職災保險給付，此與退保後塵肺症之殘廢給付尚有差異。以勞工
    保險條例第十九條第一項規定或殘廢給付之性質而論，被保險人退保後均不得領
    取是項殘廢給付。惟行政院勞工委員會為強化對勞工之保障，特別以八十七年十
    一月五日台八十七勞保三字第○五○二○七號函頒布「勞保被保險人離職退保後
    經診斷確定罹有職業病者請領職業災害保險給付作業處理原則」，規定被保險人
    因保險期間罹患疾病，於離職退保後經診斷確定為職業病者，得請領職業災害保
    險殘廢給付之相關規定，既屬本不應領取之項目，宜於不牴觸勞工保險條例第五
    十三條附表二審定原則之規範目的下，具體審慎認定，始符放寬得申領之目的。
  (二)按勞工保險條例第七十七條規定：「本條例施行細則，由中央主管機關擬訂，報
    請行政院核定之。」；再按勞工保險條例施行細則第八十條規定：「本條例第五
    十五條及勞工保險殘廢給付標準表未規定之事項，得由中央主管機關補充規定之
    。」故有關勞工保險殘廢給付標準表未規定之事項，基於法令之授權，自得由中
    央主管機關即行政院勞工委員會補充規定之。行政院勞工委員會八十八年五月七
    日台八十八勞保二字第○二○五○五號函「補充、增列勞工保險殘廢給付項目」
    ，其中附表二「勞工保險塵肺症障害等級肺功能損失程度審定標準」附註之具體
    審核標準，適用於個案之結果，如符合勞工保險條例第五十三條附表二「勞工保
    險殘廢給付標準表」關於塵肺症按照胸腹部臟器障害等級審定原則之規範目的時
    ，自不生牴觸問題。
  (三)按勞工保險局組織條例於八十四年十一月八日經總統華總（一）義字第八七五五
    號令制定公布，其中第十一條第二項規定：「本局得視業務需要聘用兼任醫師十
    二人至二十人及財務專業人員五人至十人。」勞工保險職業病殘廢給付僅係針對
    該職業病所造成之身體障害為補償，是被保險人如有因其他非該職業病導致之身
    體障害，於審核時自當予以排除，塵肺症係職業病，其殘廢給付亦應依前開原則
    審查。塵肺症殘廢給付，須就被保險人所檢送之殘廢診斷書、塵肺症診斷書及胸
    部Ｘ光片綜合研判審查，前開資料之判讀涉及高度之醫學專業知識，被告之人員
    既非專業人士，如無借重專科醫師提供醫學專業知識，勢難行使審核之職權，是
    被告依上開規定聘用專業醫師提供意見俾利審查，原為此類案件必然之需求，自
    有其法律之依據，並無不當。查原告係離職退保後再請領殘廢給付，其請領時如
    依所檢送資料顯示有因身體機能自然退化或其他非塵肺症之病變導致之身體障害
    例如：肺結核、肺氣腫、肺炎、慢性支氣管炎、肺肋膜積水等，任何肺部感染所
    遺存之肺部病灶，皆有可能影響肺功能，自應排除上開原因所致之障害，僅就塵
    肺症部分為給付。查原告係二十一年九月二十九日出生，於八十八年一月二十日
    開具診斷證明書時，已年近六十七歲，如未曾罹塵肺症，依常情本僅「可從事輕
    便工作」，不可能再入礦坑從事採煤、運煤等粗重工作，其可從事輕便工作，應
    係年齡使然，難認與罹患塵肺症有相當因果關係。雖原告主張其係塵肺症第三症
    度，台灣省慢性病防治局勞工保險殘廢診斷書認原告為重度阻塞型肺通氣障礙，
    無法從事一般工作（第三級）。惟經被告通知原告複檢，據所補送前開三軍總醫
    院附設民眾診療服務處八十八年四月二十七日開具之塵肺症診斷書及勞工保險殘
    廢診斷書，原告肺功能檢查之數據為：FVC：八十．三％、FEV1/ FVC：八十．五
    ％，目前原告有呼吸短促及咳嗽、咳痰症狀，雖然肺功能仍正常，但原告快速行
    走或行走百公尺即要停下來休息，致使僅能從事輕便工作，但日常生活上不需他
    人照顧，符合前揭「勞工保險塵肺症障害等級肺功能損失程度審定標準」之第五
    十二項第十二等級。且據被告專業醫師審查認，依原告胸部Ｘ光片及肺功能測試
    ，原告所患為第二症度塵肺症，符合第五十二項第十二等級。而勞工保險監理委
    員會專業醫師審查認，原告胸部Ｘ光為第二型，肺功能測試正常，原告所患為第
    三症度塵肺症，不符合殘廢給付規定。據此，原告身體障害狀況，經專業醫師審
    查其應適用之等級，並未高於本件原處分核定之等級。本件被告除交由特約專業
    醫師提供意見外，並請原告複檢，再由被告憑以綜合判斷塵肺症對原告造成之障
    害程度，依勞工保險塵肺症障害等級肺功能損失程度審定標準」附註之具體審核
    標準審查結果，以首揭標準表第五十二項第十二等級加給百分之五十核發一五○
    日職業病殘廢給付，應符合勞工保險條例第五十三條附表二「勞工保險殘廢給付
    標準表」關於塵肺症按照胸腹部臟器障害等級審定原則之規範目的。至殘廢診斷
    書所載之殘廢程度，原為出具醫師之個人判斷意見，被告就原告之殘廢程度，原
    即得於職權範圍內依法認定事實，不受其他主觀判斷意見之拘束，此由勞工保險
    條例第二十八條、第五十六條及同條例施行細則第六十一條規定即明。而被告審
    定其他被保險人之給付等級縱與本件不同，係屬個案綜合判斷審查之結果，本院
    不受其拘束。
三、綜上所述，原處分並無不合，審議審定、訴願決定遞予維持，亦無不當，均應予
    維持。原告徒執前詞，訴請撤銷，為無理由，應予駁回。原告撤銷之訴既無理由
    而應予駁回，則其請求被告應核定為第四十七項第七等級，應併予駁回。
據上論結，本件原告之訴為無理由，爰依行政訴訟法第九十八條第三項前段，判決如
主文。
中　　華　　民　　國　　　九十一　　年　　　一　　　　月　　　三十　　　日
                               臺 北 高 等 行 政 法 院  第 一 庭
                                           審 判 長 法  官　鄭忠仁
           　　　　　　　　　　　　　　　　　　　　 法　官　楊莉莉
           　　　　　　　　　　　　　　　　　　　　 法　官　林金本
右為正本係照原本作成。
如不服本判決，應於送達後二十日內，向本院提出上訴狀並表明上訴理由，如於本判
決宣示後送達前提起上訴者，應於判決送達後二十日內補提上訴理由書（須按他造人
數附繕本）。
中　　華　　民　　國　　　九十一　　年　　　一　　　　月　　三十一　　　日
            　　　　　　　　 　　　　　             書記官  簡信滇
